臺灣士林地方法院刑事判決　　　　　　　　　　　　九十一年度交易字第一八三號
　　聲　請　人　臺灣士林地方法院檢察署檢察官
　　被　　　告　丙○○
右列被告因過失傷害案件，經檢察官聲請簡易判決處刑（九十一年度偵字第七五六０
號），本院認不宜為簡易判決處刑（九十一年士交簡字第六二一號），改依通常程序
審理，判決如左：
    主  文
丙○○因過失傷害人，處有期徒刑參月，如易科罰金，以參佰元折算壹日。
    事  實
一、丙○○於民國（下同）九十一年一月二十四日下午六時十分許，駕駛車牌號碼Ｅ
    Ｗ─四五九五號自用小貨車，沿臺北市○○區○○路，由東往西方向行駛，途經
    大南路與承德路交岔路口左轉時，原應注意汽車行近行人穿越道時，應減速慢行
    ，遇有行人穿越時，無論有無交通警察指揮或號誌指示，均應暫停讓行人先行通
    過，而依當時情形，天候為晴、夜間有照明、路面無缺陷、無障礙物、視距良好
    ，並無不能注意之情事，竟疏於注意，於左轉行近行人穿越道時，適有行人乙○○、甲○○母女二人由東往西正常行走穿越承德路行人穿越道，丙○○未暫停讓
    行人先行通過，即貿然左轉行駛，因閃避不及致撞及乙○○、甲○○兩人，造成
    乙○○受有腦震盪、左側頭部外傷約十公分皮下血腫、左臂部挫傷、左手肘挫傷
    ，甲○○受有腦震盪、左後頭部挫傷約六×六公分皮下血腫等傷害，丙○○肇事
    後於有偵查權之機關或公務員發覺其有犯罪前，向前來處理之員警自首上情並接
    受裁判。
二、案經乙○○、甲○○訴由臺北市警察局士林分局移送台灣士林地方法院檢察署檢
    察官偵查起訴。
    理  由
一、訊據被告丙○○，對於右開時、地駕車發生車禍肇事致甲○○受傷，其有過失之
    事實，坦承不諱，惟辯稱：伊只有撞到甲○○，並沒有撞到乙○○，乙○○是走
    在甲○○左側，應該是伊撞到甲○○後，甲○○再撞到乙○○跌倒受傷的，且她
    們行走在行人穿越道上並沒有注意到右方來車，應該也有過失云云。經查：被告
    於上開時、地駕車欲左轉時，在行人穿越道上撞及正在穿越馬路之乙○○、甲○○，造成二人受如事實欄所載傷勢之事實，業據告訴人乙○○、甲○○指訴甚詳
    ，復有道路交通事故調查報告表、交通事故分析研判表、交通事故談話紀錄表、
    道路交通事故補充資料表各一份、新光吳火獅紀念醫院診斷證明書二紙附卷可稽
    ，而被告雖辯稱其車輛未直接撞到乙○○云云，然其於本院審理中自承：伊在行
    人穿越道轉彎時沒有看到告訴人母女二人，是聽到砰的一聲才馬上煞車查看等語
    （見本院九十一年十一月十九日審理筆錄），是被告於發生碰撞時既未看到告訴
    人母女二人，直到聽見碰撞聲才停車查看，則其何能知悉只有撞到甲○○沒有撞
    到乙○○，乙○○是被告甲○○撞倒之情形？況不論其車輛是直接碰撞到乙○○
    ，或先撞到甲○○、甲○○再撞倒乙○○，均無礙於乙○○、甲○○二人所受傷
    害，均係因被告車輛碰撞行為所造成之事實；至於被告碰撞告訴人之地點，無論
    依卷附現場圖員警所繪製之地點，或被告、告訴人自行繪製之地點，均可見被告
    之車輛確係在行人穿越道上撞及告訴人，且已逾路口中心處，即告訴人被碰撞時
    ，已穿越路口近三分之二之距離，依此被告應無未見告訴人之理，然其卻未讓行
    經行人穿越道之告訴人先行通過，即貿然搶先左轉，其有過失甚為明確，至於告
    訴人依其燈號正常行走於行人穿越道上，且已穿越路口近三分之二時，被告始自
    右側搶先左轉，告訴人自屬難以防範，當無何過失可言，被告所辯不足採信。按
    汽車行近行人穿越道，應減速慢行，遇有行人穿越時，無論有無交通警察指揮或
    號誌指示，均應暫停讓行人先行通過，道路交通安全規則第一百零三條定有明文
    ，被告丙○○駕車自應注意上述道路交通安全規定，且依當時狀況，天候為晴、
    夜間有照明、路面無缺陷、無障礙物、視距良好，有上開道路交通事故調查報告
    表可參，並無不能注意之情形，竟疏不注意為之，以致肇事致人受傷，被告有過
    失甚明，且其過失駕駛行為，與告訴人乙○○、甲○○之受傷間具有相當因果關
    係，是以本案事證明確，被告過失傷害犯行，堪以認定。
二、核被告丙○○所為，係犯刑法第二百八十四條第一項前段之過失傷害罪。被告一
    過失傷害行為，造成乙○○、甲○○二人受傷，為一行為觸犯數罪名之想像競合
    犯，應從一重論以過失傷害罪一罪處斷。按汽車駕駛人行駛人行道或行經行人穿
    越道不依規定讓行人優先通行，因而致人受傷或死亡，依法應負刑事責任者，加
    重其刑至二分之一，道路交通管理處罰條例第八十六條第一項定有明文，被告於
    行人穿越道上碰撞乙○○、甲○○二人成傷，應依上開法律加重其刑。被告肇事
    後於有偵查權之機關或公務員發覺其犯罪前，向前來處理之員警自承為肇事者並
    接受裁判等情，業經現場處理之員警廖祥銓到院結證明確，是被告符合自首之規
    定，應依刑法六十二條前段規定減輕其刑，並先加重後減輕之。爰審酌被告之素
    行尚佳、應負完全之過失責任、告訴人所受傷勢、被告犯後態度、迄未與告訴人
    達成和解等一切情狀，量處如主文所示之刑，並諭知易科罰金之折算標準。
據上論斷，應依刑事訴訟法第四百五十二條、第二百九十九條第一項前段，刑法第二
百八十四條第一項前段、第五十五條、第六十二條前段、第四十一條第一項前段，道
路交通管理處罰條例八十六條第一項，罰金罰鍰提高標準條例一條前段，第二條，判
決如主文。
本案經檢察官簡靜玉到庭執行職務
中      華      民      國      九十一      年      十二    月    三    日
                                  臺灣士林地方法院刑事第三庭
                                      法  官  楊    伶
右正本證明與原本無異。
如不服本判決，應於判決送達後十日內，向本院提出上訴狀。
                                      書記官  趙  彩  彤
中      華      民      國      九十一      年      十二    月    六    日
附錄本案論罪科刑法條全文：
中華民國刑法第二百八十四條第一項前段：
  因過失傷害人者，處六月以下有期徒刑、拘役或五百元以下罰金。
